---
title: "Kodutöö põhi"
output:
  html_document:
    df_print: paged
---

```{r}
library(tidyverse)
library(tidytext)
```


# Kodutöö

Siin on mõned harjutused tehtu kinnistamiseks. Proovi ära teha vähemalt 4 7-st ülesandest. Kirjuta vastused siiasamma koodijuppide vahele ja esita fail oma nimega moodle-i kaudu. Enne saatmist võiks testida, et kui R kinni panna ja käivitada kood algusest lõpuni, siis kõik töötab.


1. Vali välja üks teos tänasest komplektist. Loe see fail sisse ja nummerda peatükid.

```{r}




```


2. Tee tekstiväljadest sõnaväljad, salvesta iga sõna juures asukohainfo.

```{r}




```


3. Vali välja kolm sõna ning kuva nende asukohad teoses

```{r}



```


4. Arvuta välja nende kolme sõna sagedused igas peatükis.

```{r}



```


5. Kasuta str_detect() paindlikku otsingut ja regulaaravaldisi, et otsida kolme termini eri vorme. Kuva nende asukohad tekstis.

```{r}




```


6. Arvuta otsingusõnade sagedused igas tekstis (liida eri vormide sagedused kokku). Kuva tulemused.

```{r}



```


7. Võta kokku 10 kõige sagedasemat sõna kõigi tekstide peale ning esita nende sagedused kolmes vabalt valitud teoses. inner_join() - käsk.

```{r}




```


